臺灣臺南地方法院刑事判決
110年度交易字第703號
聲  請  人  臺灣臺南地方檢察署檢察官
被      告  葉子榮



上列被告因公共危險案件，經檢察官聲請以簡易判決處刑（110
年度偵字第12055號），本院認不宜以簡易判決處刑，改適用通
常程序，判決如下：
    主  文
本件公訴不受理。
    理  由
一、聲請簡易判決處刑意旨如附件聲請簡易判決處刑書所載。 
二、按已經提起公訴或自訴之案件，在同一法院重行起訴者，應
    諭知不受理之判決，並得不經言詞辯論為之，刑事訴訟法第
    303 條第2 款、第307 條分別定有明文。次按所謂「同一案
    件」，乃指前後案件之被告及犯罪事實俱相同者而言，既經
    合法提起公訴或自訴發生訴訟繫屬，即成為法院審判之對象
    ，而須依刑事訴訟程序，以裁判確定其具體刑罰權之有無及
    範圍，自不容許重複起訴，檢察官就同一事實無論其為先後
    兩次起訴或在一個起訴書內重複追訴，法院均應依刑事訴訟
    法第303 條第2 款就重行起訴之同一事實部分諭知不受理之
    判決，以免法院對僅有同一刑罰權之案件，先後為重複之裁
    判，或更使被告遭受二重處罰之危險，此為刑事訴訟法上「
    一事不再理原則」。再按一事不再理為刑事訴訟法上一大原
    則，蓋對於同一被告之一個犯罪事實，無論是實質上一罪或
    裁判上一罪，祇有一個刑罰權，不容重複裁判，故檢察官就
    同一事實為先後兩次起訴，法院應依刑事訴訟法第303 條第
    2 款就重行起訴部分諭知不受理之判決（最高法院90年度台
     非字第50號判決要旨參照）。
三、經查：被告因公共危險案件，經臺灣臺南地方檢察署檢察官
    於110年6月7日以110年度偵字第 12050號聲請簡易判決處刑
    書提起公訴，於110年8 月3日繫屬本院，由本院以110年度
    交簡字第2107 號分案審理（下稱前案），有臺灣高等法院
    被告前案紀錄表在卷可稽，並經調閱前案聲請簡易判決處刑
    書屬實。經核前案與本案犯罪事實完全相同，足認本案與前
    案確屬事實上同一案件，而本案係經臺灣臺南地方檢察署檢
    察官於110 年7月9日聲請簡易判決處刑，於110 年8 月9日
    始繫屬本院受理，有本案聲請簡易判決處刑書、收案函文在
    卷可稽，可知本案確實繫屬在後，揆諸上揭說明，本案既係
    重行起訴，爰不經言詞辯論，逕為不受理判決之諭知。
據上論結，應依刑事訴訟法第303 條第2 款、第307 條，判決如
主文。 
中　　華　　民　　國　　110 　年　　8 　　月　　13　　日
　　　　　　　　　刑事第八庭    法　官　郭瓊徽
以上正本證明與原本無異
如不服本判決應於收受本判後20日內向本院提出上訴書狀，並應
敘述具體理由。其未敘述上訴理由者，應於上訴期間屆滿後20日
內向本院補提理由書狀（均須按他造當事人之人數附繕本）「切
勿逕送上級法院」。
  　　　　　　　　　　　　　　　書記官　王珮君
中　　華　　民　　國　　110 　年　　8 　　月　　13　　日
附件：
臺灣臺南地方檢察署檢察官聲請簡易判決處刑書
                                    110年度偵字第12055號
　　被　　　告　葉子榮　男　57歲（民國00年0月00日生）
　　　　　　　　　　　　住臺東縣○○○鄉○○村○○0號
　　　　　　　　　　　　居高雄市○○區○○里00鄰○○路00
　　　　　　　　　　　　　0巷00號1樓
　　　　　　　　　　　　國民身分證統一編號：Z000000000號
上列被告因公共危險案件，業經偵查終結，認為宜以簡易判決處
刑，茲將犯罪事實及證據並所犯法條分敘如下：
　　　　犯罪事實
一、葉子榮於民國110年5月23日15時許起，在其高雄市○○區○○里
    00鄰○○路000巷00號1樓住處內飲用高粱酒2杯後，明知其服
    用酒類後體內酒精尚未退去，已不能安全駕駛動力交通工具
    ，竟仍於翌(24)日7時許駕駛車牌號碼000-00號自用大貨車
    上路。嗣其駕車行經臺南市○市區○道○號北向313.8公里處時
    ，因已不能安全駕駛而與駕駛車牌號碼000-0000號自用小客
    車之郭家榮發生交通事故，經警到場處理時，發現其身上散
    發濃厚酒氣，遂於同日8時20分對其施以吐氣酒精濃度檢測
    ，測得其吐氣所含酒精濃度達每公升0.24毫克（回溯駕車時
    之吐氣酒精濃度應逾每公升0.25毫克以上)，因而查悉上情
    。
二、案經國道公路警察局第四公路警察大隊移送偵辦。
　　　　證據並所犯法條
一、上開犯罪事實，業據被告葉子榮於警詢及偵查中坦承不諱，
    核與證人郭家榮於警詢中之證述大致相符，並有臺南市政府
    警察局舉發違反道路交通管理事件通知單影本、道路交通事
    故現場圖、道路交通事故調查報告表㈠㈡、酒精測定紀錄表、
    刑法第185條之3案件測試觀察紀錄表、財團法人台灣電子檢
    驗中心呼氣酒精測試器檢定合格證書影本各1份、現場暨車
    損照片等件在卷可資佐證。又按人體內酒精含量由開始飲酒
    時的0，依飲酒量漸漸累積增加，在完成飲酒時體內酒精含
    量達到最高，隨後依代謝率逐漸代謝，至於體內酒精含量倒
    推計算代謝率，依交通部運輸研究所於77年8月間針對國人
    進行實驗研究指出為每小時每公升0.0628毫克。而本件被告
    自承係於飲酒完畢後之110年5月24日7時許開始駕車；又被
    告係於同日8時20分許，經警對其進行酒精測試後，測得其
    呼氣酒精濃度值為每公升0.24毫克，此有酒精測定紀錄表1
    紙在卷可參，則被告自開始駕車至酒測之時間相距約為1小
    時20分鐘，依前揭國人體內酒精含量之代謝率計算，其開始
    駕車時體內所含酒精濃度約每公升0.3373毫克（計算式為：
    0.24MG/L+0.0628MG/L*1.33=0.3235MG/L），已逾每公升0.2
    5毫克，足認被告之自白與事實相符。本件事證明確，被告
    犯嫌應堪認定。
二、核被告葉子榮所為，係犯刑法第185條之3第1項第1款服用酒
    類不能安全駕駛動力交通工具而駕駛罪嫌。
三、依刑事訴訟法第451條第1項聲請逕以簡易判決處刑。
　　此　致
臺灣臺南地方法院
中　　華　　民　　國　 110　　年　　7 　　月　　 9　　日
　　　　　　　　　　　　　　　檢察官　 莊 士 嶔
本件證明與原本無異
中　　華　　民　　國　 110　　年　　7 　　月　　20　　日
                              書記官   蔡 素 雅
附錄本案所犯法條全文
中華民國刑法第185條之3
駕駛動力交通工具而有下列情形之一者，處 2 年以下有期徒刑
，得併科 20 萬元以下罰金：
一、吐氣所含酒精濃度達每公升零點二五毫克或血液中酒精濃度
    達百分之零點零五以上。
二、有前款以外之其他情事足認服用酒類或其他相類之物，致不
    能安全駕駛。
三、服用毒品、麻醉藥品或其他相類之物，致不能安全駕駛。
因而致人於死者，處 3 年以上 10 年以下有期徒刑；致重傷者
，處 1 年以上 7 年以下有期徒刑。
曾犯本條或陸海空軍刑法第 54 條之罪，經有罪判決確定或經緩
起訴處分確定，於五年內再犯第 1 項之罪因而致人於死者，處
無期徒刑或 5 年以上有期徒刑；致重傷者，處 3 年以上 10 年
以下有期徒刑。
附記事項：
本件係依刑事訴訟法簡易程序辦理，法院簡易庭得不傳喚被告、
輔佐人、告訴人、告發人等出庭即以簡易判決處刑；被告、被害
人、告訴人等對告訴乃論案件如已達成民事和解而要撤回告訴或
對非告訴乃論案件認有受傳喚到庭陳述意見之必要時，請即另以
書狀向簡易法庭陳述或請求傳訊。